最　高　行　政　法　院　裁　定　　　　　　　　　　九十一年度裁字第六六一號
　　抗　告　人　甲○○
　　　　　　　　丙○○
　　　　　　　　乙○○
右當事人與相對人雲林縣政府間因聲請停止執行事件，抗告人不服中華民國九十一年
五月三十一日高雄高等行政法院九十一年度停字第一三號裁定，提起抗告，本院裁定
如左︰
　　主  文
抗告駁回。
抗告訴訟費用由抗告人負擔。
　　理  由
一、按行政訴訟繫屬中，行政法院認為原處分或決定之執行，將發生難以回復之損害
    ，且有急迫情事者，得依職權或依聲請裁定停止執行，行政訴訟法第一百十六條
    第二項前段定有明文。惟對已確定之行政處分，不得聲請停止執行。
二、本件抗告意旨略以：抗告人所有系爭土地是否為現存巷道之爭議，目前繫屬原審
    法院九十一年度訴字第二十二號審理中，若不屬既存巷道，依司法院釋字第四○
    ○號解釋意旨，即可請求補償。因此，其上建物若被拆除，將發生難以回復之損
    害，抗告人亦可補照，甚或可請求國家賠償，況抗告人所有建物自八十四年增建
    至今，對通路通行不生影響。從而，應暫緩拆除云云。經查，本件抗告人係以向
    原審法院提起九十年度訴字第三一八號違章建築事件為由，聲請停止執行，與原
    審法院其後受理之九十一年度訴字第二十二號乙案無涉，合先明。本件相對人
    為開闢雲林縣斗六市○○街道路工程，徵收抗告人所有土地及拆除部分房屋。抗
    告人卻將徵收拆除後座落雲林縣斗六市○○路二十九巷往大同路口之剩餘舊有建
    物拆除，新建高約三．六公尺，面積約五十二平方公尺之鋼架、鐵皮造建物，嗣
    經雲林縣斗六市公所以係屬未經申請許可，領得建造執照，擅自搭建之違章建築
    ，通報相對人所屬建設局，據以作成民國八十四年二月十六日局建管字第一二一
    號新違章建築勘查結果通知單，通知抗告人乙○○應於一個月內，補辦建造執照
    手續，並於八十四年四月七日復以抗告人乙○○逾期未補辦為由，再以局建管字
    第二五二七號違章建築拆除通知單通知抗告人乙○○應執行拆除在案。抗告人對
    相對人之通知不服，提起行政訴訟（九十年度訴字第三一八號），並聲請相對人
    停止執行。然查，上開事件，早經本院以八十五年度判字第二七六○號判決駁回
    抗告人之訴確定在案，有判決書乙份附原審卷足稽，且已不具急迫情事，不符合
    首揭聲請停止執行之要件，原審法院駁回其聲請，核無不合，本件抗告意旨為無
    理由，應予駁回。
據上論結，本件抗告為無理由，爰依行政訴訟法第二百七十二條、第一百零四條、民
事訴訟法第四百九十二條第一項、第九十五條、第七十八條、第八十五條第一項前段
，裁定如主文。
中　　華　　民　　國　　九十一　　　年　　　七　　　　月　　 十八 　　　日
                    最 高 行 政 法 院  第 四 庭
                                審 判 長 法  官　　　廖　政　雄
                                         法  官　　　趙　永　康
                                         法  官　　　林　清　祥
                                         法  官　　　鍾　耀　光
                                         法  官      姜  仁  脩
右  正  本  證  明  與  原  本  無  異
　　　　　　　　　　　　　　　　　　　　 法院書記官　莊  俊  亨
中　　華　　民　　國　　九十一　　　年　　　七　　　　月　　　十八　　　日
